CLAUDIO ESTERAS ARQUITECTO

INFORMACIÓN PERSONAL

Nombre: Claudio G. Esteras

Nacionalidad: Argentino - Casado - 1 hijo -

Fecha y Lugar de Nacimiento: Junio, 12 de 1963 - Buenos Aires - Argentina -

OBJETIVO:

Encontrar una posición estable relacionada con el área de Proyectos, Construcción y/o Gerenciamiento que implique un desafió para mi crecimiento profesional y acorde con mi capacidad y experiencia.

Resumen de Calificación:

Me considero una persona ingeniosa, capaz de interactuar en equipo logrando una excelente organización, y con gran capacidad analítica. Poseo 22 años de experiencia en Diseño de edificios, construcción y toda la etapa relacionada con la documentación integral de Obra.

Me considero una persona activa y creativa con sólida educación y una buena formación cultural y social.

Educación:

. **Posgrado:** Especialista en Gestión Estratégica de Diseño.

Design and Project Management.

Universidad de Buenos Aires (UBA - Bovis Lend Lease) /

Politécnico de Milán 2001/2002

. Arquitecto: Universidad de Buenos Aires (UBA) 1991

. **Diseño Asistido por Computadora**: Facultad de Arquitectura, Diseño y Urbanismo (UBA)

. Idiomas : Español: Oral y escrito Inglés: Oral y escrito

. Experiencia en computación: AutoCad 2007

M2 Arq. (Personalización para Arquitectura)

Microsoft Office Utilities,

Microsoft Project, Corel Draw X6 SketchUp 8 VRay

EXPERIENCIA PROFESIONAL:

Octubre de 2010 - Agosto de 2013 ARQUINOVA - Construcción de casas llave en mano - <u>Director de obra.</u>

Obras asignadas en Nordelta y Pilar. Responsable de ejecución de obra, resolución de terminaciones, estableciendo estrecho contacto con comitentes, contratistas y proveedores.

Junio de 2008 - Agosto de 2009 DEL TEJAR CONTRUCCIONES - Empresa Constructora - <u>Coordinador de proyecto y documentación ejecutiva.</u> (Free Lance)

Edificio en propiedad horizontal 2000 m2 en La Lucila

Julio 2007 - Enero 2008 MIGONE ING./ ESCARRA ARQ. - Dirección y Gerenciamiento - <u>Jefe de Pro-</u> yecto - Coordinación de asesores para proyecto licitatorio y confección de documentación.

Complejo edilicio de oficinas "Panamerican Bureau" 30.000 m2 - Vicente López - Pcia. de Buenos Aires -. Robirosa / Pasinato / Becar Varela / Args.

2006 - 2007 ROBERTS & ASOC. - Project and Construction Management - <u>Gerenciamiento de obra - Auditoria de obra.</u>

Auditoria de unidades funcionales y espacios comunes pre entrega a comitentes de emprendimiento JAI en Tigre, Pcia. de Buenos Aires (Baudizzone - Lestard - Varas.)

Gerenciamiento de obra de edificio corporativo Pluspetrol Neuquén – Proceso licitatorios y Gerente de obra en la Ciudad de Neuquén, Argentina.

2000 - 2014 LENZI & ESTERAS ARQS. - Arquitectura y Diseño. - <u>Arquitecto Proyectista y Director de obra.</u>

Proyecto y dirección local comercial, bienes raíces. Vicente López.

Proyecto y dirección vivienda unifamiliar de 180 m2 en BP. Barrancas de San José -Tigre -

Proyecto y dirección vivienda unifamiliar de 240 m2 en BP. La Tranquera - Pilar -

Reforma vivienda unifamiliar 200 m2 en Martínez - Pcia, de Bs. As. -

Reciclaje dúplex 750 m2 en Recoleta - Capital Federal -

Reforma vivienda unifamiliar de 800 m2 en Martínez - Pcia. de Bs. As. -

Proyecto y dirección vivienda unifamiliar de 1000 m2 en BP. El Talar de Pacheco. - Tigre -

CLAUDIO ESTERAS A R Q U I T E C T O

2000 - 2001 COTEMI S.A. - Construcción de Viviendas Industrializadas Americanas - <u>Arquitecto Pro-yectista y Gerenciamiento.</u>

A cargo del departamento de Arquitectura. Incorporado a la compañía para gerenciar el área de proyecto, documentación y presupuestos. Responsable de evaluar opciones y toma de decisiones conjuntamente con el Ing. Jefe de Planta. Responsable de diseño de Viviendas tipificadas y personalizadas.

1997 – 2000 Arq. RAMIRO SANSÓ & ASOC. - Estudio de Arquitectura especializado en Proyecto, Dirección y Construcción de grandes residencias, Apart Hotel y Desarrollos Urbanos de Barrios Privados. - <u>Diseño y Documentación ejecutiva.</u>

Responsable de Ajustes de Proyectos y del Departamento de Documentaciones, obteniendo una amplia experiencia en Proyectos Arquitectónicos de Gran envergadura, especialmente en viviendas unifamiliares y Aparts en Barrios Privados y Countries.

1994 – 1996 FERLAVE CONSTRUCCIONES - Diseño de Bares / Restaurantes / Confiterías. - <u>Documentación</u>.

A cargo del relevamiento y documentación de los locales existentes a ser reciclados.

1992 – 1993 R&T Recruiters & Trainers de Argentina - Construcciones Generales para proyectos de Ingeniería e Infraestructura Urbana.- <u>Asesor Externo</u>.

Actuando como Asesor Externo en el área de Proyectos Arquitectónicos. Asesor para la participación en Licitaciones de empresas proveedoras de servicios de Buenos Aires (Aguas Argentinas – Edenor – Metro Gas – etc.). Digitalización en AutoCad de nuevos tendidos eléctricos en vía publica.

1991 – 1991 Arq. GUILLERMO PALACIOS & ASOC. - Estudio de Arquitectura especializado en Proyecto y Dirección de Viviendas Unifamiliares. - <u>Asesor Externo</u>.

Actuando como Asesor Externo en el área de Diseño Asistido por Ordenador para la participación en la licitación del "Mercado Dorrego" (Proyecto de Cines – Shoping – Viviendas y Estudio de TV de Escala Urbana Intermedia-).